臺灣桃園地方法院刑事判決　　　　　 九十一年度易字第二九九號
　　　　公訴人　台灣桃園地方法院檢察署檢察官
　　　　被　告　甲○○○清潔器材有限公司
　　　　代表人　乙○○○
右列被告因違反台灣地區與大陸地區人民關係條例案件，經檢察官聲請以簡易判決處
刑（八十九年度偵字第一八七一四號），本院改依通常程序判決如左：
        主  文
甲○○○清潔器材有限公司無罪。
        理  由
一、公訴意旨略以：丙○○係被告甲○○○清潔器材有限公司（下稱日新公司）承包
    桃園縣龜山鄉○○街五號長庚醫院醫學大樓清潔工作之現場負責人。明知邵雪琴
    、赫乃潔係大陸地區人民，因探親獲准來台，並未經許可在台工作。竟分別自八
    十九年七月一日起、八十九年九月一日起，至八十九年十月六日止，以月薪新台
    幣（下同）一萬九千元代價，僱用邵雪琴、赫乃潔在上址從事清潔工作。認被告
    日新公司涉有台灣地區與大陸地區人民關係條例第八十三條第四項之罪嫌云云。
二、按犯罪事實應依證據認定之，無證據不得推定其犯罪事實，刑事訴訟法第一百五
    十四條定有明文。訊據被告日新公司之代表人乙○○○堅決否認有前開犯行，辯
    稱：長庚醫院醫學大樓清潔工作係被告公司向長庚醫院所承包後，被告公司再轉
    包予丙○○所經營之跨越清潔股份有限公司（下稱跨越公司），被告公司已付工
    程款予跨越公司，跨越公司並開發票予被告公司。該二名大陸地區人民乃丙○○
    之跨越公司所僱用，並非被告公司所僱用等語。公訴人指被告犯罪，無非以丙○
    ○於警訊、偵查中之陳述、邵雪琴、赫乃潔於警訊之陳述與考勤表二紙、公司查
    詢資料等卷為其論據。經查(一)證人即大陸地區人民邵雪琴、赫乃潔於警訊中均一
    致指明係受僱於丙○○在長庚醫院林口院區工作等情，核與丙○○於警訊所述相
    符。其二人於警訊中均未曾指及係受僱於被告公司。而赫乃、邵雪琴之考勤卡上
    並未記載任何一公司之考勤卡，其單位欄僅分別載有「一Ｆ公共走道」、「三Ｆ
    －五Ｆ」，應係指負責之清潔範圍。並不足以證明其二人係受僱於被告公司。(二)
    丙○○於檢察官偵查中雖指其在僱用邵雪琴、赫乃潔時，係被告公司之現場主任
    云云，此與其於警訊中所稱長庚醫院醫學大樓清潔工作是我承包的沒錯等語，已
    明顯不符。且依跨越公司之公司變更登記表、公司執照、營利事業登記證所載，
    丙○○為跨越公司之董事長，係於八十七年六月十二日即經核准設立登記，跨越
    公司營業項目包括住宅及建築清潔服務業、廢棄物清除業等。而依被告公司登記
    資料，被告公司之營業項目亦包括一般室內外清潔打腊，丙○○並非被告公司之
    股東、董事或總經理。又跨越公司曾於八十九年九月十二日收取被告公司之「清
    潔費」（含稅）七十九萬九千八百三十五元，於八十九年十月十日收取被告公司
    「清潔費」（含稅）七十七萬三千五百二十元，於八十九年十一月九日收取被告
    公司「清潔費」（含稅）七十九萬零二百三十三元，並分別由跨越公司開立發票
    予被告公司，發票字軌分別為ＣＰ00000000、ＣＰ00000000、
    ＤＭ00000000號，並均已報繳營業稅，此有被告所提出之該三紙發票影
    本及台北縣政府稅捐稽徒處函及所附跨越公司就該三紙統一發票申報營業稅之申
    報資料影本六紙在卷可按。可見丙○○經營之跨越公司確有於該期間向被告公司
    承包清潔工程，而由被告公司支付予「清潔費」，跨越公司並已依規定就此開立
    發票並報繳營業稅，足認被告公司前開所辯與事實相符，而堪採信。丙○○於警
    訊所係長庚醫院醫學大樓清潔工程係其所承包，應係指係其所經營之跨越公司向
    被告公司所承包者，該二大陸地區人民，則係為跨越公司工作。丙○○當時若僅
    係擔任被告公司之現場主任，則其應係向被告公司領取薪資，而由被告公司開給
    其扣繳憑單。自無由丙○○所經營之跨越公司依營業行為開立統一發票予被告公
    司之理。益見丙○○於偵查中所指其係被告公司所僱現場主任云云，與事實不符
    ，不可採信。此外又查無其他積極證據，足資明被告犯罪，自應為被告無罪之判
    決。
三、本件係經檢察官聲請以簡易判決處刑，本院認有刑事訴訟法第四百五十一條之一
    第四項但書第三款情形，適用通常程序審判。
四、據上論斷，應依刑事訴訟法第四百五十二條、第三百零一條第一項，判決如主文
    。
本案經檢察官林以文到庭執行職務。
中      華      民      國       九十一     年     三     月    二十    日
                                臺灣桃園地方法院刑事第三庭
                                      法  官  謝  順  輝
右正本證明與原本無異。
如不服本判決，應於判決送達後十日內，向本院提出上訴狀。
                                      書記官  陳  麗  玲
中      華      民      國       九十一     年     三     月   二十一   日
